台灣高等法院台中分院刑事判決　　　　　　　　　九十一年度上易字第五二三號
　　上　訴　人　臺灣彰化地方法院檢察署檢察官
　　上　訴　人
　　即　被　告　己○○
　　　　　　　　甲○○
　　右二人共同
　　選任辯護人　吳光陸
　　　　　　　　廖瑞鍠
　　上　訴　人
　　即　被　告　戊○○
　　選任辯護人　黃錦郎
右上訴人等因被告等詐欺案件，不服臺灣彰化地方法院九十年度易字第一三四四號中
華民國九十一年一月八日第一審判決（起訴案號：臺灣台中地方法院檢察署八十九年
度偵字第九四二０號），提起上訴，本院判決如左：
    主      文
原判決撤銷。
己○○、甲○○、戊○○共同連續意圖為自己不法之所有，以詐術使人將本人之物交
付，己○○、甲○○各處有期徒刑壹年陸月。戊○○處有期徒刑拾月。甲○○緩刑肆
年。
    事      實
一、己○○、甲○○二人係夫妻關係，己○○、戊○○二人為表兄弟關係，其等三人
    共同意圖為自己不法之所有，並基於概括之犯意聯絡，自於民國（下同）八十九
    年六、七月間起至同年十一月間止，連續向庚○○、丁○○、乙○○等人稱己○○、甲○○所開設之公司營運狀況良好，加盟聯鎖店持續增加，每月營業額達新
    台幣（下同）七、八百萬元以上，扣除成本每月仍有一百餘萬元之盈餘，因均接
    收客票而須調借現金，佯稱將持擔保性較佳業務往來之客票，分別向庚○○等三
    人借款，實際上以與彼等經營事業無任何往來關係之戊○○所開具如附表一、二
    、三所示之彰化第六信用合作社支票，陸續向庚○○等三人詐借現金，合計一千
    二百五十二萬七千五百九十元，致庚○○等人不疑有他陷於錯誤而如數借與，詎
    事後屆期其等所交付之支票經提示付款均遭退票，嗣再三催討無著，曾叔惠等人
    始知受騙。
二、案經被害人庚○○等人訴由台灣彰化地方法院檢察署檢察官偵查起訴及移送併辦
    。
    理      由
一、訊據被告己○○、甲○○固坦承以附表一、二、三所示被告戊○○之支票，向告
    訴人庚○○、丁○○、乙○○借款之事實。被告戊○○亦坦承將附表一、二、三
    所示支票借與被告己○○、甲○○使用等情不諱，惟均矢口否認有詐欺犯行。被
    告己○○、甲○○辯稱：I本件己○○固因需款由甲○○於八十九年八月間以支
    票向告訴人庚○○借款，前後陸續共借七百七十六萬八千一百九十五元，但所交
    付支票非全不兌現，已兌現者共有二百九十八萬三千五百八十五元之支票卅六張
    ，未兌現者為四百七十八萬四千六百十元，且被告己○○事後分別於八十九年十
    一月十五日、廿二日以價值七萬五千三百九十八元及七十二萬三千三百十八元之
    貨抵債，並交付甲○○之台灣巨蛋超級市場股份有限公司股票一百張、己○○之
    該公司股票五十張，每張一萬元，合計一百五十萬，己○○不僅非如公訴人所指
    無還款表示，仍有積極處理且所欠已減為二百四十八萬五千八百九十四元。II己○○在八十九年以前經營之中國食井流通事業有限公司及巨泳有限公司仍屬正常
    並有盈餘，前者公司八十四年營立營業，後者八十二年成立營業，均非剛成立公
    司，與空頭公司詐購貨物不同，被告以公司營運狀況良好為由借款並無施用詐術
    。III八十九年間己○○在華南銀行和美分行存款正常，八十九年十二月卅一日尚
    有二百餘萬元存款，在彰化市第一信用合作社亦屬正常，八十九年七月十日有二
    百餘萬元存款，非如公訴人所指最高不過六萬九千餘元，多有超過者。巨泳有限
    公司在八十九年十月十三日在台中商業銀行鹿港分行存款為十六為零六百廿九元
    ，是被告借款時並非無資力。Ⅳ己○○之拒絕往來係因所簽發三紙支票交付他人
    ，因有糾紛，己○○聲請假處分，嗣經判決應予返回，足見假處分無訛，並非惡
    意退票，信用有問題，況被告此一期間仍支付有關票款，無資力不足。Ⅴ己○○
    因受他人牽累，例如美佳好股份有限公司欠被告之中日食井流通事業有限公司貨
    款三百五十四萬二千零七十五元，借款二百四十萬二千三百零五元。再如億流通
    投資股份有限公司與巨泳有限公司簽約合作經營，所簽發支票除第一期兌現外，
    其他第二期八十九年十月十一日五十萬、十月十七日一百萬元支票均未兌現，另
    尚有他人欠款達五百六十四萬五千六百卅三元，是被告實因他人拖累以致無力付
    款等語。被告戊○○辯稱：I伊係因與被告己○○為表兄弟關係，八十九年二月
    間己○○到伊住處以超市生意興隆支票不足使用為由要求借用伊在彰化市第六信
    用合作社之支票使用，伊因出於表兄弟之情又見其經營超市生意好，因而同意借
    給支票，而借給支票純為生意上需要，未想到己○○係將支票向告訴人庚○○等
    調借現金，自無共犯意思。且被告出借支票二百零三張，其中七十五張兌現，金
    額一千零八十四萬四千六百八十二元，退票後以現金收回者九張，面額一百二十
    四萬零一百五十元，足見兌現與否與被告之資力無關。II被告經濟上雖非富有，
    然經營土木包工業一向信用良好，不貪圖不法之財且被告與庚○○等人素不相識
    ，如無信用，以一般民間社會習慣欲以支票調借現金，需信譽良好金主才會放款
    ，足見庚○○放貸之前已先行調查發票人之信譽，認為可靠才會接受被告之支票
    。己○○持被告之支票，向庚○○等人調借現金前後，庚○○等人均未向被告打
    過電或話見過面，被告自始即以單純之意思借給己○○支票，並未施用詐術欺騙
    告訴人等。III且自支票遭拒絕往來後，己○○仍陸續清償票款收回支票十七張金
    額合計三百零四萬八千三百七十元，有附退票紀錄卡影本五紙、支票八紙可資為
    證，足見己○○仍希望其超市能起死回生，不願苦心經營之超市毀於一旦，己○○、甲○○向告訴人等借款因受不景氣影響以及他人倒債致借用被告之支票不能
    兌現，自始無詐欺意圖，純為民事債務問題等語。
二、本院查：
  (一)被告己○○、甲○○二人持向被告戊○○所借用，附表一、二、三所示以被告戊○○為發票人名義支票，向告訴人庚○○、丁○○、乙○○等人分別借得如附表
    所示金額，嗣該支票均退票等情，業據被告等一致供明在卷，核與告訴人等指訴
    情節相符，並有上開支票、退票理由單、相關匯款資料等影本附卷可查。
  (二)被告甲○○於八十九年十二月廿二日檢察官偵查訊問時供稱：「（問：八十九年
    八月有拿戊○○之支票向告訴人借款？）是我們公司之客票，我們是巨泳有限公
    司向客戶收來之客票，由我出面向告訴人借款．．戊○○的票是我先生八十九年
    六月向他借來使用，八月才向告訴人調現，借票時他支票是先蓋好印章才交我們
    整本共二本，我們未用完，如有開錯票更改就交回改他更改蓋章」等語（八九偵
    九四二○號卷第卅五至卅七頁）。再於九十年三月九日檢察官偵查訊問時供稱：
    「（問：為何那麼多林（堯偉）的票（四百多萬）？）因為曾小姐要客票，所以
    我才開我表哥（戊○○）的票，之前就有向戊○○借過。所有的票都是借的不是
    買的」等語（八九偵九四二○號卷第六二至六五頁）。參酌被告戊○○於偵查中
    所供：「（從事）建築，去年（八十九年）當時並未從事任何行業」「（問：開
    票給王（姿媛）時，戶頭有沒有錢？）時有時無，但不到四百多萬」「（問：沒
    有四百多萬敢借？）借他空白支票金額未填」「（問：去年開票時有無工作？）
    無，打零工，薪資未定，有時一天工時，一千到一千三百元」「（問：你的存款
    ？）我現在沒有，收入最多三萬元，他們沒說貨款多少，不知他們巨蛋經營情形
    」等語及告訴人庚○○所指：「（問：客票是否均兌現？）到期的客票有兌現，
    假的客票則有未兌現的」等語，足見：I告訴人等所指，彼等為借款能取得有效
    擔保，要求被告己○○、甲○○交付業務往來取得客票及被告己○○、甲○○使
    用被告戊○○名義附表一、二、三所示支票時，表示其為客票等情，應與事實相
符。II被告戊○○與被告己○○、甲○○間，無任何業務間往來，如附表一、二
    、三所示支票均係戊○○所借用等情亦可認定。
  (三)按民間習慣上所稱客票係因執票人與他人生意往來，由交易相對人所簽發用以給
    付貨款或服務費之支票，其支票之交付均係建立於有對價之關係上，故不易發生
    退票之風險，而借票僅係向他人借用支票以供執票人對外使用或調現，因其出借
    人與借用人間並無對價關係，故如借用人無法支付票款時，出借人亦不願支付票
    款，往往造成退票，故收受該種支票之風險較高，故客票與借票非屬同一。被告
    己○○、甲○○等人以借票向告訴人等訛稱客票，向告訴人等借款，其有詐欺之
    犯意及行為甚明。依被告王堯偉所陳，其出借支票之數量高達二百多張，苟被告
    己○○係一時需要支票使用，何以出借高達二百餘張支票，參酌：I被告甲○○
    前開所供，向戊○○借票時，他支票是先蓋好印章才交我們整本共二本及戊○○
    交付之支票「都是空白的，很多張，他不知金額」等語。II被告戊○○於九十年
    十月三十日原審訊問時所供，己○○向伊借空白票使用等語，是被告戊○○對被
    告己○○等人，以借用之支票充當客票，做為業務上之調度使用應有所認識，自
    應與被告己○○等人負共犯之責。
  (四)至告訴人等所持有，被告己○○、甲○○等二人所交付如附表四所示票據部分，
    查：I被告己○○固因需款由甲○○於八十九年八月間以支票向告訴人庚○○借
    款，前後陸續共借七百七十六萬八千一百九十五元，但所交付支票已兌現者共有
    二百九十八萬三千五百八十五元之支票卅六張，未兌現者為四百七十八萬四千六
    百十元，且被告己○○事後分別以貨抵部分債權、交付甲○○之台灣巨蛋超級市
    場股份有限公司股票一百張、己○○之該公司股票五十張等情，有出貨單影本二
    紙、股票影本一件附原審卷可查，雖告訴人庚○○就上開貨物、股票之價值有所
    爭執，然不影響被告等人有以上開物品抵償之事實。II被告己○○與告訴人乙○○間自八十五年三月間即有金錢上往來，陸續借款，依被告己○○九十一年五月
    十四日所提出辯護理由狀（一）附表所示，共有八十筆，金額合計九千八百二十
    九萬八千九百二十三元，利息六百八十三萬八千四百九十三元、佣金一百三十三
    萬一千三百元，以告訴人所陳，尚欠二千三百八十五萬二千四百五十元計算，兌
    領部分為七千四百四十四萬六千四百七十三元。嗣後乙○○以其參加被告甲○○
    互助會應付死會會款二十六萬六千四百元抵債、被告己○○以一筆不動產設定抵
    押權予乙○○，出售後清償三十六萬元，另筆不動產設定二百萬元不動產予乙○○之弟吳文宏以為擔保等情，業據被告己○○提出支票存根影本、借款明細表各
    一紙、計算書影本六十三紙、互助會單影本、收據影本、土地謄本影本各一紙為
    證，告訴人乙○○於本院調查時對上開事實亦是認在卷，陳稱：事實上應得之利
    息及佣金後來仍為被告借走，實質上並無所獲等語。III被告己○○自八十六年間
    即與告訴人丁○○有金錢上往來，依被告己○○九十一年五月十四日所提出辯護
    理由狀（一）附表所示，共有三十七筆，金額合計三千三百八十八萬一千零五十
    二元，利息一百九十三萬六千六百十九元，以告訴人所陳，尚欠一千一百三十七
    萬一千四百零四元計算，兌領部分為二千二百五十萬九千六百四十八元。嗣後丁○○以其積欠參加被告甲○○互助會會款三十九萬六千三百元及搬取貨物抵償部
    分欠債等情，業據被告己○○提出支票存根影本、借款明細表各一紙、計算書影
    本十九紙、互助會單影本、出貨單影本各一紙為證，告訴人丁○○於本院調查時
    ，對上開借款明細亦是認在卷，陳稱：有抵償金額事實，但金額非如被告等主張
    等語。是綜合上述，就被告等非以戊○○支票借款部分，尚乏積極證據證明被告
    等確有詐欺之故意及行為，此部分應僅屬民事糾葛，附此敘明。
    本件事證明確，被告三人之犯行應堪認定。
三、核被告等所為係犯刑法第三百三十九條第一項之詐欺取財罪。被告三人間有犯意
    聯絡及行為分擔均為共同正犯。被告等先後多次犯行，時間緊接，犯罪構成要件
    相同，顯係基於概括之犯意反覆為之，為連續犯，應依法論以一罪，並依法加重
    其刑。檢察官移送併辦部分與已起訴部分之犯行，係屬連續犯裁判上一罪，自亦
    為起訴效力所及，本院自得併予審理，併予敘明。被告等三人上訴意旨，否認犯
    罪雖無理由，惟原判決就被告等詐騙告訴人丁○○、乙○○移送併辦部分之犯行
    ，既未及審理，檢察官上訴意旨執此指摘原判決不當，為有理由，自應由本院將
    原判決予以撤銷改判。爰審酌被告己○○、甲○○二人與告訴人等三人之關係，
    過去金錢往來之情形及被告等犯罪之動機、手段、所生危害、犯罪後之態度及其
    他一切情狀，分別量處如主文所示之刑。復查，被告甲○○前未曾受有期徒刑以
    上刑之宣告，有台灣彰化地方法院檢察署刑案資料查註紀錄表附於偵查卷可稽，
    經此教訓，當知所警惕，應無再犯之虞，本院認被告甲○○與己○○係夫妻關係
    ，就上開事業之經營非處於主導地位，對被告甲○○所宣告之刑，以暫不執行為
    適當，爰併宣告緩刑四年。
四、據上論斷，應依刑事訴訟法第三百六十九條第一項前段、第三百六十四條、第二
    百九十九條第一項前段，刑法第二十八條、第五十六條、第三百三十九條第一項
    、第七十四條第一款，罰金罰鍰提高標準條例第一條前段，判決如主文。
本案經檢察官丙○○到庭執行職務。
中      華      民      國      九十一  年      七      月      十      日
                                臺灣高等法院臺中分院刑事第四庭
                                      審判長法　官　洪　耀　宗
                                            法　官　江　德　千
                                            法  官　劉　登　俊
右正本證明與原本無異。
不得上訴。
                                            書記官　鄧　智　惠
中      華      民      國      九十一  年      七      月      十一    日
                                        Ａ
附表一─被害人庚○○部分
      ┌─────┬────┬───┬────────┬──────┐
      │ 支票號碼 │  日期  │ 金額 │  發票人、銀行  │   備  註   │
      ├─────┼────┼───┼────────┼──────┤
      │FA0000000 │ 891116 │253800│戊○○、彰化六信│偵9420卷p6  │
      │          │        │      │（以下同）      │            │
      │FA0000000 │ 891118 │163000│                │偵9420卷p5  │
      │FA0000000 │ 891118 │218000│                │偵9420卷p7  │
      │FA0000000 │ 891129 │156800│                │偵9420卷p8  │
      │FA0000000 │ 891130 │153000│                │偵9420卷p9  │
      │FA0000000 │ 891231 │267000│                │偵9420卷p13 │
      │FA0000000 │ 891231 │ 98000│                │偵9420卷p15 │
      │FA0000000 │ 891231 │143000│                │偵9420卷p16 │
      │FA0000000 │ 891231 │174000│                │偵9420卷p17 │
      │FA0000000 │ 891231 │650000│                │偵9420卷p18 │
      │FA0000000 │ 891231 │126000│                │偵9420卷p19 │
      │FA0000000 │ 900111 │650000│                │偵9420卷p20 │
      │FA0000000 │ 900110 │151000│                │偵9420卷p21 │
      │FA0000000 │ 900120 │650000│                │偵9420卷p22 │
      │FA0000000 │ 900203 │182000│                │偵9420卷p24 │
      ├─────┴────┴───┴────────┴──────┤
      │以上十五紙支票金額合計：0000000                             │
      └──────────────────────────────┘
附表二─被害人丁○○部分
      ┌─────┬────┬───┬────────┬──────┐
      │ 支票號碼 │  日期  │ 金額 │  發票人、銀行  │   備  註   │
      ├─────┼────┼───┼────────┼──────┤
      │FA0000000 │ 891115 │ 98600│戊○○、彰化六信│他454卷p22  │
      │FA0000000 │ 891126 │124050│                │他454卷p23  │
  │FA0000000 │ 891127 │ 98540│                │他454卷p24  │
      │FA0000000 │ 891130 │168000│                │他454卷p25  │
      │FA0000000 │ 891206 │ 68000│                │他454卷p26  │
      │FA0000000 │ 891206 │ 58000│                │他454卷p27  │
      │FA0000000 │ 891208 │ 46000│                │他454卷p28  │
      │FA0000000 │ 891208 │ 52000│                │他454卷p29  │
      │FA0000000 │ 900110 │100000│                │他454卷p30  │
      ├─────┴────┴───┴────────┴──────┤
      │以上九紙支票金額合計：813190                                │
      └──────────────────────────────┘
附表三─被害人乙○○部分：
      ┌─────┬────┬───┬────────┬──────┐
      │ 支票號碼 │  日期  │ 金額 │  發票人、銀行  │   備  註   │
      ├─────┼────┼───┼────────┼──────┤
      │FA0000000 │ 891108 │256000│戊○○、彰化六信│他454卷p52  │
      │FA0000000 │ 891115 │300000│                │他454卷p53  │
      │FA0000000 │ 891115 │178000│                │他454卷p54  │
      │FA0000000 │ 891115 │ 79000│                │他454卷p55  │
      │FA0000000 │ 891115 │168000│                │他454卷p56  │
      │FA0000000 │ 891117 │ 89600│                │他454卷p57  │
      │FA0000000 │ 891118 │ 55000│                │他454卷p58  │
      │FA0000000 │ 891221 │116300│                │他454卷p59  │
      │FA0000000 │ 891122 │ 80000│                │他454卷p60  │
      │FA0000000 │ 891124 │128000│                │他454卷p61  │
      │FA0000000 │ 891125 │125000│                │他454卷p62  │
      │FA0000000 │ 891126 │ 87000│                │他454卷p63  │
      │FA0000000 │ 891129 │140300│                │他454卷p64  │
      │FA0000000 │ 891130 │ 82000│                │他454卷p65  │
      │FA0000000 │ 891130 │142000│                │他454卷p66  │
  │FA0000000 │ 891130 │ 65000│                │他454卷p67  │
      │FA0000000 │ 891131 │ 82800│                │他454卷p68  │
      │FA0000000 │ 891202 │118000│                │他454卷p69  │
      │FA0000000 │ 891203 │ 95000│                │他454卷p70  │
      │FA0000000 │ 891205 │132000│                │他454卷p71  │
      │FA0000000 │ 891207 │122000│                │他454卷p72  │
      │FA0000000 │ 891210 │126000│                │他454卷p73  │
      │FA0000000 │ 891212 │258000│                │他454卷p74  │
      │FA0000000 │ 891215 │158000│                │他454卷p75  │
      │FA0000000 │ 891215 │156000│                │他454卷p75  │
      │FA0000000 │ 891215 │165000│                │他454卷p75  │
      │FA0000000 │ 891215 │135000│                │他454卷p76  │
      │FA0000000 │ 891215 │161000│                │他454卷p76  │
      │FA0000000 │ 891219 │256000│                │他454卷p76  │
      │FA0000000 │ 891230 │148000│                │他454卷p77  │
      │FA0000000 │ 891230 │142000│                │他454卷p77  │
      │FA0000000 │ 891230 │116000│                │他454卷p77  │
      │FA0000000 │ 891231 │148000│                │他454卷p78  │
      │FA0000000 │ 891231 │165000│                │他454卷p78  │
      │FA0000000 │ 891231 │154300│                │他454卷p78  │
      │FA0000000 │ 900105 │142000│                │他454卷p79  │
      │FA0000000 │ 900110 │162000│                │他454卷p79  │
      │FA0000000 │ 900110 │133000│                │他454卷p79  │
      │FA0000000 │ 900110 │131000│                │他454卷p80  │
      │FA0000000 │ 900115 │124500│                │他454卷p80  │
      │FA0000000 │ 900115 │143000│                │他454卷p80  │
      │FA0000000 │ 900115 │161000│                │他454卷p81  │
      │FA0000000 │ 900115 │142000│                │他454卷p81  │
      │FA0000000 │ 900120 │142000│                │他454卷p81  │
      │FA0000000 │ 900115 │210000│                │他454卷p82  │
      │FA0000000 │ 900115 │152000│                │他454卷p82  │
      │FA0000000 │ 900115 │123000│                │他454卷p82  │
      │FA0000000 │ 900120 │180000│                │他454卷p83  │
      │FA0000000 │ 900120 │150000│                │他454卷p84  │
      │FA0000000 │ 900125 │244000│                │他454卷p84  │
      │FA0000000 │ 900131 │210000│                │他454卷p84  │
      │FA0000000 │ 900203 │200000│                │他454卷p85  │
      ├─────┴────┴───┴────────┴──────┤
      │以上五十二紙支票金額合計：0000000                           │
      └──────────────────────────────┘
附表四
      被害人庚○○持有其他未兌現票據部分：
      ┌─────┬────┬───┬────────┬──────┐
      │ 支票號碼 │  日期  │ 金額 │  發票人、銀行  │   備  註  │
      ├─────┼────┼───┼────────┼──────┤
      │QB0000000 │ 891215 │144410│甲○○、第一商銀│偵9420卷p10 │
      │QB0000000 │ 900203 │ 90000│                │偵9420卷p23 │
      ├─────┼────┼───┼────────┼──────┤
      │AC0000000 │ 891231 │195600│陳福坤、華南銀行│偵9420卷p11 │
      │AC0000000 │ 891231 │178000│                │偵9420卷p12 │
      ├─────┼────┼───┼────────┼──────┤
      │MA0000000 │ 891231 │141000│王平忠（中日食井│偵9420卷p14 │
      │          │        │      │流通事業有限公司│            │
      │          │        │      │）、彰化一信    │            │
      │MA0000000 │ 900115 │ 90000│                │偵9420卷p25 │
      └─────┴────┴───┴────────┴──────┘
       被害人丁○○持有未兌現票據部分：
      ┌─────┬────┬───┬────────┬──────┐
      │ 支票號碼 │  日期  │ 金額 │ 發票人、銀行  │   備  註   │
      ├─────┼────┼───┼────────┼──────┤
      │MA0000000 │ 891115 │ 85000│王平忠（中日食井│他454卷p16  │
      │          │        │      │流通事業有限公司│            │
      │          │        │      │）、彰化一信    │            │
      │MA0000000 │ 891115 │ 92000│                │他454卷p17  │
      │MA0000000 │ 891116 │205640│                │他454卷p18  │
      │MA0000000 │ 891128 │126000│                │他454卷p19  │
      │MA0000000 │ 891215 │ 87000│                │他454卷p20  │
      │MA0000000 │ 900118 │ 92000│                │他454卷p20  │
      ├─────┴────┴───┴────────┴──────┤
      │以上六紙支票金額合計：687640                                │
      ├─────┬────┬───┬────────┬──────┤
      │QB0000000 │ 891027 │100000│甲○○、第一銀行│他454卷p33  │
      │QB0000000 │ 891107 │100000│                │他454卷p34  │
      │QB0000000 │ 891115 │ 98000│                │他454卷p35  │
      │QB0000000 │ 891118 │ 52500│                │他454卷p36  │
      │QB0000000 │ 891218 │ 52500│                │他454卷p36  │
      │FA0000000 │ 891110 │ 50000│甲○○、彰化六信│他454卷p34  │
      ├─────┴────┴───┴────────┴──────┤
      │以上六紙支票金額合計：453000                                │
      ├─────┬────┬───┬────────┬──────┤
      │MA0000000 │ 8911   │600000│己○○、彰化一信│他454卷p40  │
      │MA0000000 │ 891108 │300000│                │他454卷p40  │
      │MA0000000 │ 891205 │400000│                │他454卷p41  │
      │MA0000000 │ 8911   │400000│                │他454卷p41  │
      │MA0000000 │ 891115 │200000│                │他454卷p42  │
      │MA0000000 │ 891120 │500000│                │他454卷p42  │
      │MA0000000 │ 8911   │443800│                │他454卷p43  │
      ├─────┴────┴───┴────────┴──────┤
      │以上七紙支票金額合計：0000000                               │
      ├─────┬────┬───┬────────┬──────┤
      │GB0000000 │ 89     │350000│己○○（巨泳有限│他454卷p43  │
      │          │        │      │公司）、華南銀行│            │
      │GB0000000 │ 891205 │170000│                │他454卷p44  │
      │GB0000000 │ 89     │380000│                │他454卷p44  │
      │GB0000000 │ 891215 │170000│                │他454卷p45  │
      │GB0000000 │ 89     │170000│                │他454卷p45  │
      │GB0000000 │ 8911   │499998│                │他454卷p46  │
      │GB0000000 │ 891205 │172000│                │他454卷p46  │
      │GB0000000 │ 8912   │200000│                │他454卷p47  │
      │GB0000000 │ 89     │200000│                │他454卷p47  │
      │GB0000000 │ 89     │187000│                │他454卷p48  │
      │GB0000000 │ 89     │187000│                │他454卷p48  │
      │GB0000000 │ 89     │187000│                │他454卷p49  │
      ├─────┴────┴───┴────────┴──────┤
      │以上十二紙支票金額合計：0000000                             │
      └──────────────────────────────┘
      ┌─────┬────┬───┬────────┬──────┐
      │ 本票號碼 │發票日／│ 金額 │  發  票  人    │   備  註   │
      │          │到期日  │      │                │            │
      ├─────┼────┼───┼────────┼──────┤
      │00000000  │891112／│ 70600│甲○○、己○○  │他454卷p32  │
      │          │未記載  │      │                │            │
      │WG00000000│891113／│175657│甲○○、己○○  │他454卷p32  │
      │          │891103  │6     │                │            │
      │WG00000000│891117／│450900│甲○○、己○○  │他454卷p32  │
      │          │891115  │     │                │            │
      ├─────┴────┴───┴────────┴──────┤
      │以上三紙本票金額合計：0000000                               │
      ├─────┬────┬───┬────────┬──────┤
      │00000000  │89年8月 │100000│己○○          │他454卷p38  │
      │          │／891020│0     │                │            │
      │00000000  │89年8月 │100000│                │他454卷p38  │
      │          │／891115│      │                │            │
      │WG00000000│89年8月 │322700│                │他454卷p39  │
      │          │／891231│      │                │            │
      ├─────┴────┴───┴────────┴──────┤
      │以上三紙本票金額合計：0000000                               │
      └──────────────────────────────┘
       被害人乙○○持有未兌現票據部分：
      ┌─────┬────┬───┬────────┬──────┐
  │ 支票號碼 │  日期  │ 金額 │  發票人、銀行  │   備  註   │
      ├─────┼────┼───┼────────┼──────┤
      │GB0000000 │ 891031 │500000│己○○（巨泳有限│他454卷p87  │
      │          │        │      │公司）、華南銀行│            │
      │GB0000000 │ 891127 │500000│                │他454卷p87  │
      ├─────┴────┴───┴────────┴──────┤
      │以上二紙支票金額合計：0000000                               │
      ├─────┬────┬───┬────────┬──────┤
      │MA0000000 │ 891118 │ 67500│王平忠（中日食井│他454卷p89  │
      │          │        │      │流通事業有限公司│            │
      │          │        │      │）、彰化一信    │            │
      │MA0000000 │ 891122 │ 78650│                │他454卷p90  │
      │MA0000000 │ 891130 │ 85000│                │他454卷p91  │
      │MA0000000 │ 891215 │185000│                │他454卷p92  │
      ├─────┴────┴───┴────────┴──────┤
      │以上四紙支票金額合計：416150                                │
      ├─────┬────┬───┬────────┬──────┤
      │AZ0000000 │ 891130 │200000│陳明宏（百力萬有│他454卷p94  │
      │          │        │      │限公司）、中小企│            │
      │          │        │      │銀              │            │
      │AZ0000000 │ 891223 │200000│                │他454卷p95  │
      │AZ0000000 │ 891123 │105000│                │他454卷p95  │
      │AZ0000000 │ 891124 │105000│                │他454卷p96  │
      │AZ0000000 │ 891215 │200000│                │他454卷p97  │
      │AZ0000000 │ 891223 │125000│                │他454卷p97  │
      │AZ0000000 │ 891227 │125000│                │他454卷p97  │
      │AZ0000000 │ 900105 │200000│                │他454卷p98  │
      │AZ0000000 │ 900113 │200000│                │他454卷p98  │
      │AZ0000000 │ 900123 │200000│                │他454卷p98  │
      │AZ0000000 │ 900130 │250000│                │他454卷p99  │
      │AZ0000000 │ 900131 │200000│                │他454卷p99  │
      │AZ0000000 │ 900131 │400000│                │他454卷p99  │
      ├─────┴────┴───┴────────┴──────┤
      │以上十三紙支票金額合計：0000000                             │
      ├─────┬────┬───┬────────┬──────┤
      │FA0000000 │ 890831 │200000│甲○○、彰化六信│他454卷p103 │
      │FA0000000 │ 890831 │200000│                │他454卷p103 │
      │FA0000000 │ 890831 │200000│                │他454卷p103 │
      │FA0000000 │ 890831 │2百萬 │                │他454卷p104 │
      │FA0000000 │ 891110 │100000│                │他454卷p104 │
      │FA0000000 │ 891110 │200000│                │他454卷p105 │
      │FA0000000 │ 891115 │300000│                │他454卷p105 │
      │FA0000000 │ 891115 │800000│  │他454卷p106 │
      │FA0000000 │ 891115 │800000│                │他454卷p106 │
      │FA0000000 │ 89     │400000│                │他454卷p106 │
      │FA0000000 │ 891117 │200000│                │他454卷p108 │
      │FA0000000 │ 891117 │200000│                │他454卷p109 │
      │FA0000000 │ 891203 │ 50000│                │他454卷p114 │
      │FA0000000 │ 891205 │400000│                │他454卷p115 │
      │FA0000000 │ 891205 │400000│                │他454卷p116 │
      │FA0000000 │ 891208 │ 42000│                │他454卷p117 │
      │FA0000000 │ 891210 │100000│                │他454卷p118 │
      │FA0000000 │ 900105 │300000│                │他454卷p120 │
      │FA0000000 │ 900105 │ 42000│                │未附卷      │
      │FA0000000 │ 90     │200000│                │他454卷p121 │
      ├─────┼────┼───┼────────┼──────┤
      │QB0000000 │ 891101 │200000│甲○○、第一商銀│他454卷p104│
      │QB0000000 │ 891117 │100000│                │他454卷p107 │
      │QB0000000 │ 891118 │ 50000│                │他454卷p110 │
      │QB0000000 │ 891125 │ 50000│                │他454卷p111 │
      │QB0000000 │ 891201 │200000│                │他454卷p112 │
      │QB0000000 │ 891201 │ 50000│                │他454卷p113 │
      │QB0000000 │ 891225 │ 50000│                │他454卷p119 │
      │QB0000000 │ 891225 │250000│                │他454卷p119 │
      │QB0000000 │ 891225 │250000│                │他454卷p119 │
      │QB0000000 │ 891225 │250000│                │他454卷p120 │
      │QB0000000 │ 900125 │ 50000│                │他454卷p121 │
      │QB0000000 │ 900225 │ 50000│                │他454卷p121 │
      ├─────┴────┴───┴────────┴──────┤
      │以上三十二紙支票金額合計：00000000                          │
      └──────────────────────────────┘
      ┌─────┬────┬───┬────────┬──────┐
      │ 本票號碼 │發票日／│ 金額 │  發  票  人    │   備  註   │
      │          │到期日  │      │                │            │
      ├─────┼────┼───┼────────┼──────┤
      │WG00000000│891026／│177500│甲○○、己○○  │他454卷p101 │
      │          │未記載  │      │                │            │
      │WG00000000│891029／│ 80000│                │他454卷p101 │
      │          │未記載  │      │                │            │
      │WG00000000│891031／│506000│                │他454卷p101 │
      │          │未記載  │      │                │            │
      │NO553060  │891101／│500000│                │他454卷p102 │
      │          │891105  │      │                │            │
      │NO553059  │891108／│500000│                │他454卷p102 │
      │          │891108  │      │                │            │
      ├─────┴────┴───┴────────┴──────┤
      │以上五紙本票金額合計：0000000                               │
      └──────────────────────────────┘
                                                                   Ａ
